# 请教陈版及各位网友，影视城资本化问题

提问人：changchun 时间：2016-12-21 11:10:32
由于影视城不同于一般的固定资产，需要不断维修来满足影视拍摄的需要，每年发生大额的维修费用，是否可以资本化？如果不维修，到影视城拍摄的就少了收入也少了，企业做法：每年发生的费用予以资本化，按 30 年摊销， 30 年摊销是否合理？这种情况下，资本化还是费用化更合理？

回答人：chenyiwei
如果属于扩建、设施升级等有助于增加未来经济利益流入潜力的支出，可以资本化；一般维修（包括大中小修）属于维持现有的现金流入能力，应费用化。